【裁判字號】    97,訴,2989
【裁判日期】    971202
【裁判案由】    違反毒品危害防制條例
【裁判全文】
臺灣彰化地方法院刑事判決              97年度訴字第2989號
公  訴  人  臺灣彰化地方法院檢察署檢察官
被      告  甲○○
上列被告因違反毒品危害防制條例案件，經檢察官提起公訴（九
十七年度毒偵字第三六六八號），本院依簡式審判程序判決如下
：
    主  文
甲○○施用第一級毒品，累犯，處有期徒刑拾月。
    事  實
一、甲○○前因竊盜案件，經本院以九十五年度易字第四一○號
    判處有期徒刑十月確定，因施用第一級毒品案件，經本院以
    九十五年度訴字第九一七號判處有期徒刑九月確定，因施用
    第一級毒品案件，經臺灣雲林地方法院以九十六年度訴字第
    二六號判處有期徒刑十月確定；上開案件，嗣經送監接續執
    行，後經臺灣雲林地方法院以九十六年度聲減字第一六七二
    號裁定，將本院九十五年度訴字第九一七號施用第一級毒品
    案件減為有期徒刑四月又十五日確定，將臺灣雲林地方法院
    九十六年度訴字第二六號施用第一級毒品案件減為有期徒刑
    五月確定，於民國九十七年一月二十三日因縮短刑期假釋出
    監付保護管束，甫於九十七年五月九日因縮刑期滿未經撤銷
    假釋，而執行完畢。另因施用毒品案件，經本院以九十一年
    度毒聲字第一八○九號裁定送強制戒治，並於九十二年八月
    二十七日執行完畢。詎甲○○於前開強制戒治執行完畢釋放
    後五年內，仍不知悔改，竟基於施用第一級毒品海洛因之犯
    意，於九十七年七月九日下午二時許，在其位於彰化縣溪州
    鄉○○村○○路○段三三二號住處內，以將第一級毒品海洛
    因粉末置入注射針筒內加水後，再以針筒注射手臂血管之方
    式，施用第一級毒品海洛因一次。嗣於九十七年七月十一日
    下午五時十分許，在彰化縣北斗鎮○○里○○路附近之產業
    道路旁，於未被有偵查犯罪職權之機關或公務員發覺其犯罪
    前，主動向前來盤查之彰化縣警察局北斗分局北斗派出所警
    員表示其犯行，而自首接受裁判。
二、案經彰化縣警察局北斗分局報告臺灣彰化地方法院檢察署檢
    察官偵查起訴。
    理  由
一、按除被告所犯為死刑、無期徒刑、最輕本刑為三年以上有期
    徒刑之罪或高等法院管轄第一審案件者外，於刑事訴訟法第
    二百七十三條第一項程序進行中，被告先就被訴事實為有罪
    之陳述時，審判長得告知被告簡式審判程序之旨，並聽取當
    事人、代理人、辯護人及輔佐人之意見後，裁定進行簡式審
    判程序；除簡式審判程序、簡易程序及第三百七十六條第一
    款、第二款所列之罪之案件外，第一審應行合議審判；刑事
    訴訟法第二百七十三條之一第一項、第二百八十四條之一分
    別定有明文。本件被告甲○○所犯係死刑、無期徒刑、最輕
    本刑為三年以上有期徒刑或高等法院管轄第一審案件以外之
    罪，且於本院行準備程序時就被訴事實為有罪之陳述，經受
    命法官告知簡式審判程序之旨，並聽取公訴人、被告之意見
    後，本院合議庭認無不得或不宜改依簡式審判程序進行之處
    ，經評議結果，裁定改由受命法官獨任行簡式審判程序，合
    先敘明。
二、訊據被告甲○○對於上開施用第一級毒品海洛因之犯行坦承
    不諱，且其於九十七年七月十一日自首後，經警採其尿液送
    驗，結果呈嗎啡陽性反應，此有詮昕科技股份有限公司濫用
    藥物尿液檢驗報告、尿液代號與真實姓名對照認證單各一紙
    在卷可稽，足徵被告之自白確與事實相符。又被告前因施用
    毒品案件，經本院九十一年度毒聲字第一八○九號裁定送強
    制戒治，並於九十二年八月二十七日執行完畢等情，有臺灣
    彰化地方法院檢察署刑案資料查註紀錄表及臺灣高等法院被
    告前案紀錄表各一份在卷可考。被告於九十二年八月二十七
    日強制戒治執行完畢釋放後，五年內再犯本件施用第一級毒
    品犯行，依毒品危害防制條例第二十三條第二項規定，自應
    依法論科。本件事證明確，被告施用第一級毒品海洛因之犯
    行，應堪認定。
三、核被告所為，係犯毒品危害防制條例第十條第一項之施用第
    一級毒品罪。被告為施用第一級毒品，而持有該級毒品，其
    持有之低度行為，應為施用之高度行為所吸收，不另論罪。
    。又被告前因竊盜案件，經本院以九十五年度易字第四一○
    號判處有期徒刑十月確定，因施用第一級毒品案件，經本院
    以九十五年度訴字第九一七號判處有期徒刑九月確定，因施
    用第一級毒品案件，經臺灣雲林地方法院以九十六年度訴字
    第二六號判處有期徒刑十月確定；上開案件，嗣經送監接續
    執行，後經臺灣雲林地方法院以九十六年度聲減字第一六七
    二號裁定，將本院九十五年度訴字第九一七號施用第一級毒
    品案件減為有期徒刑四月又十五日確定，將臺灣雲林地方法
    院九十六年度訴字第二六號施用第一級毒品案件減為有期徒
    刑五月確定，於九十七年一月二十三日因縮短刑期假釋出監
    付保護管束，甫於九十七年五月九日因縮刑期滿未經撤銷假
    釋，而執行完畢；此有臺灣彰化地方法院檢察署刑案資料查
    註紀錄表及臺灣高等法院被告前案紀錄表各一份在卷可稽，
    其於受有期徒刑執行完畢後，五年以內故意再犯本件有期徒
    刑以上之罪，為累犯，應依刑法第四十七條第一項規定，加
    重其刑。再被告於為本件施用第一級毒品之犯行後，係在未
    被有偵查犯罪職權之機關或公務員發覺其犯罪前，即主動向
    前來盤查之彰化縣警察局北斗分局北斗派出所警員表示其犯
    行，而自首接受裁判，此有警詢筆錄、刑事案件報告書各一
    份在卷可佐，爰依刑法第六十二條前段規定，減輕其刑，並
    依刑法第七十一條第一項規定，與前開加重其刑部分，先加
    後減。爰審酌被告曾因施用毒品經送觀察、勒戒、強制戒治
    後，仍未能戒斷，再犯本案之罪，顯然未能善體國家設置觀
    察、勒戒、強制戒治機構，協助毒品施用者戒除毒癮之良法
    美意，及其犯罪之動機、目的、品行、智識程度、所生危害
    ，暨犯罪後坦承犯行，態度尚屬良好等一切情狀，量處如主
    文所示之刑。
據上論斷，應依刑事訴訟法第二百七十三條之一第一項、第二百
九十九條第一項前段，毒品危害防制條例第十條第一項，刑法第
十一條前段、第四十七條第一項、第六十二條前段，判決如主文
。
本案經檢察官林子翔到庭執行職務。
中    華    民    國    97    年    12    月    2     日
                        刑事第六庭    法  官  鄭舜元
以上正本證明與原本無異。
如不服本判決應於收受判決後10日內向本院提出上訴書狀，並
應敘述具體理由。其未敘述上訴理由者，應於上訴期間屆滿後
20日內向本院補提理由書 (均須按他造當事人之人數附繕本)「
切勿逕送上級法院」。
中    華    民    國    97    年    12    月    2     日
                                      書記官  陳秀香
附錄：論罪科刑法條：
毒品危害防制條例第十條：
施用第一級毒品者，處六月以上五年以下有期徒刑。
施用第二級毒品者，處三年以下有期徒刑。
                                      書記官  陳秀香


司法院資訊處製作；財團法人民間司法改革基金會備份。
